臺灣桃園地方法院民事簡易判決   
111年度桃簡字第960號
原      告  和雲行動服務股份有限公司

法定代理人  謝富來
訴訟代理人  林柏均
            林鴻安
被      告  楊智遠

            莊偉德

上列當事人間損害賠償事件，本院於民國111年9月2日言詞辯論
終結，判決如下：
    主  文
被告乙○○應給付原告新臺幣貳萬零玖佰捌拾壹元，及自民國一百
一十一年六月二十九日起至清償日止，按年息百分之五計算之利
息。
被告乙○○應給付原告新臺幣柒萬伍仟柒佰玖拾柒元，及自民國一
百一十一年六月二十九日起至清償日止，按年息百分之五計算之
利息。
被告甲○○應給付原告新臺幣柒萬伍仟柒佰玖拾柒元，及自民國一
百一十一年六月十六日起至清償日止，按年息百分之五計算之利
息。
前二項所命給付，如任一被告已為給付，另一被告於該給付範圍
內免除給付義務。 
原告其餘之訴駁回。
訴訟費用由被告乙○○負擔五分之一，由被告乙○○、甲○○連帶負擔
四分之三，餘由原告負擔。
本判決第一至三項得假執行。
    事實及理由
一、被告經合法通知，未於言詞辯論期日到場，核無民事訴訟法
    第386條各款所列情形，爰依同法第436條第2項準用同法第3
    85條第1項規定，依原告聲請，由其一造辯論而為判決。
二、原告主張：被告乙○○於民國109年7月12日17時16分向伊承租
    車號000-0000租賃小客車（下稱系爭車輛），租賃期間至同
    年月16日23時55分止，平日租金為每日新臺幣（下同）990
    元，假日租金為每日1,680元，逾時還車則按日收取2,500元
    ，並需負擔承租期間油資、通行費，雙方簽有iRent24小時
    自助租車租賃契約（下稱系爭契約）。詎乙○○逾期未歸還系
    爭車輛，伊至同年月21日14時9分始尋獲，乙○○應給付租金1
    7,794元、油資2,843元及通行費344元。且伊發現乙○○違約
    將系爭車輛交予被告甲○○駕駛，甲○○因駕駛不慎造成系爭車
    輛毀損，致伊受系爭車輛修復費67,436元及營業損失12,250
    元等損害。爰分別依系爭契約、侵權行為法律關係對乙○○、
    甲○○提起本訴等語。訴之聲明：㈠乙○○應給付原告20,981元
    ，及自起訴狀繕本送達翌日起至清償日止，按年息5%計算之
    利息。㈡乙○○應給付原告79,686元及自起訴狀送達繕本翌日
    起至清償日止，按年息5%計算之利息。㈢甲○○應給付原告79,
    686元及自起訴狀送達繕本翌日起至清償日止，按年息5%計
    算之利息。㈣上開第㈡、㈢項給付如任一被告已為給付，另一
    被告在該給付範圍內免給付義務。
三、被告未於言詞辯論期日到場，亦未提出書狀作何聲明或陳述
    。
四、按承租人應依約定日期，支付租金；無約定者，依習慣；無
    約定亦無習慣者，應於租賃期滿時支付之，民法第439條前
    段定有明文。又乙方（即乙○○）同意負擔於租賃期間所消耗
    之燃料，燃料收費標準依甲方（即原告）所規範；租賃期間
    乙方應自行駕駛，非經甲方事先同意並登記於本合約不得交
    由他人駕駛，違反約定者，如另有損壞，得向乙方求償；租
    賃期間所生停車費、過路通行費等費用，概由乙方自行負擔
    ；承租汽車如發生損傷，若乙方未經甲方事先同意而交由他
    人駕駛，乙方應依實際維修費用賠償甲方，乙方除前項約定
    賠償外，於車輛修復期間需另依下列標準賠償營業損失：10
    日以內者，償付該期間70%之定價，分別為系爭契約第2、4
    、5、11條所約明。另按因故意或過失，不法侵害他人之權
    利者，負損害賠償責任，民法第184條第1項前段定有明文。
    經查：
  ㈠原告請求租金、油資及通行費部分：　　
　　乙○○向原告承租系爭車輛，並簽立系爭契約，原租期自109
    年7月12日17時16分至同年月16日23時55分止，乙○○逾時至
    同年月21日14時9分始還車，應給付租金17,794元（平日日
    租金900元×3日＋平日時租金99元×6.5小時＋假日日租金1,680
    元×1日＋逾時日租金2,500元×5日）、油資2,843元（2.7元×1
    ,053公里）及通行費344元等情，業據提出汽車出租單、系
    爭契約、駕駛執照、身分證、行車執照影本、訂單紀錄歷程
    查詢表、租金定價、專案說明、通行費明細等件為憑，乙○○
    對此亦未曾爭執，堪信屬實。是原告依系爭契約法律關係請
    求乙○○給付上開租金、油資及通行費共20,981元，為有理由
    ，應予准許。
  ㈡原告請求修復費及營業損失部分：
　　1.乙○○違約將系爭車輛交由甲○○駕駛，甲○○駕駛系爭車輛違
      規迴轉而與訴外人溫政諭駕駛之機車發生碰撞，系爭車輛
      因此毀損，修復費用包含零件46,418元、板金14,762元、
      噴漆11,201元等情，有估價單、統一發票、車損照片、道
      路交通事故當事人登記聯單可考，並經調取該事故警製調
      查卷宗核閱屬實。而甲○○受合法通知未於言詞辯論期日到
      場，亦未提出書狀為爭執，依民事訴訟法第436條第2項、
      第280條第3項準用同條第1項規定，視同自認。是原告請
      求甲○○負侵權行為損害賠償責任，自屬有據。
　　2.另按不法毀損他人之物者，被害人得請求賠償其物因毀損
      所減少之價額，民法第196條定有明文。又依上開規定請
      求賠償物被毀損所減少之價額，得以修復費用為估定之標
      準，但以必要者為限（例如：修理材料以新品換舊品，應
      予折舊），最高法院77年度第9次民事庭會議決議可資參
      照。經查，系爭車輛回復原狀之費用已如前述，惟依行政
      院所頒固定資產耐用年數表及固定資產折舊率之規定，運
      輸業用客車、貨車之耐用年數為4年，依定率遞減法每年
      折舊1000分之438，另依營利事業所得稅查核準則第95條
      第6項規定，固定資產提列折舊採用定率遞減法者，以1年
      為計算單位，其使用期間未滿1年者，按實際使用之月數
      相當於全年之比例計算之，不滿1月者，以1月計。而系爭
      車輛為租賃小客車，屬運輸業用客車，且係109年1月出廠
      ，有行車執照可參，系爭車輛至本件事故發生時已使用7
      月，則揆諸上開折舊規定，前開零件費折舊後之金額應為
      34,558元（計算式如附表），加計板金14,762元、噴漆11
      ,201元及5%營業稅，系爭車輛回復原狀之必要修復費應為
      63,547元（60,521×1.05）。
　　3.復按損害賠償，除法律另有規定或契約另有訂定外，應以
      填補債權人所受損害及所失利益為限。依通常情形，或依
      已定之計劃、設備或其他特別情事，可得預期之利益，視
      為所失利益，民法第216條定有明文。查系爭車輛於109年
      8月9日進廠維修至同年月27日修復出廠，有工作傳票可證
      ，且原告係以出租車輛為業，足認原告於該期間確受有無
      法出租系爭車輛獲取預期之利益之損害，參以系爭車輛原
      告表定之路邊租還定價為每日2,500元，則原告請求甲○○
      依維修7日、每日租金定價2,500元、定價7成等條件計算
      之營業損失12,250元，為有理由。　
　　4.再查，乙○○違約將系爭車輛交付甲○○駕駛，應依系爭契約
      賠償車輛修復費及營業損失乙節，已如前述，則原告請求
      乙○○給付系爭車輛修復費63,547元及營業損失12,250元共
      75,797元，亦屬有據。
五、末按給付無確定期限者，債務人於債權人得請求給付時，經
    其催告而未為給付，自受催告時起，負遲延責任。其經債權
    人起訴而送達訴狀，或依督促程序送達支付命令，或為其他
    相類之行為者，與催告有同一之效力；又遲延之債務，以支
    付金錢為標的者，債權人得請求依法定利率計算之遲延利息
    ；而應付利息之債務，其利率未經約定，亦無法律可據者，
    週年利率為5%，民法第229條第2項、第233條第1項前段及第
    203條分別定有明文。本件原告對被告之契約請求權及損害
    賠償債權，係以支付金錢為標的，無確定期限，又未約定利
    息，則被告應自受催告時起，負遲延責任。是原告就上述得
    請求之金額，併請求自起訴狀繕本送達被告之翌日即乙○○自
    111年6月29日(同年月8日為公示送達公告，至同年月28日生
    送達效力）起、甲○○自111年6月16日起，均至清償日止，按
    年息5%計算之利息，同為有據。
六、綜上所述，原告依系爭契約及侵權行為法律關係，請求乙○○
    給付如主文第1項所示，為有理由，應予准許；請求乙○○給
    付如主文第2項所示，及請求甲○○給付如主文第3項所示，為
    有理由，應予准許，另關於主文第2、3項所命給付，係被告
    以同一目的，本於各別之發生原因，對原告各負全部給付之
    義務，其等間應屬不真正連帶債務，如被告其中一人為給付
    ，另一被告即應同免其對原告給付之責任，爰諭知如主文第
    4項所示，以符不真正連帶債務之本旨；至原告逾上開應准
    許範圍之請求則無理由，應予駁回。又本件原告勝訴部分係
    適用簡易程序所為被告敗訴之判決，爰依民事訴訟法第389
    條第1項第3款規定，就被告敗訴部分依職權宣告假執行。
七、本件事證已臻明確，原告其餘之攻擊方法及所用之證據，經
    本院斟酌後，認為均不足以影響本判決之結果，爰不逐一論
    列，附此敘明。
八、訴訟費用負擔之依據：民事訴訟法第79條、第85條第1項後
    段、第2項。
中　　華　　民　　國　　111 　年　　9 　　月　　19　　日
                      桃園簡易庭  法  官  魏于傑
以上為正本係照原本作成。
如不服本判決，應於送達後20日內，向本院提出上訴狀並表明上
訴理由，如於本判決宣示後送達前提起上訴者，應於判決送達後
20日內補提上訴理由書（須附繕本）。
如委任律師提起上訴者，應一併繳納上訴審裁判費。 
中　　華　　民　　國　 111　　年　  9 　　月　　19  　日
                              書記官  黃文琪

附表 折舊時間           金額 第1年折舊值        46,418×0.438×(7/12)=11,860 第1年折舊後價值    46,418-11,860=34,558